【裁判字號】    99,裁,903
【裁判日期】    990422
【裁判案由】    進口貨物核定稅則號別
【裁判全文】
最  高  行  政  法  院  裁  定
                                       99年度裁字第903號
上  訴  人  新慶興貿易有限公司
代  表  人  甲○○
被 上訴 人  財政部高雄關稅局
代  表  人  乙○○
上列當事人間進口貨物核定稅則號別事件，上訴人對於中華民國
98年12月31日高雄高等行政法院98年度訴字第556號判決，提起
上訴，本院裁定如下：
    主  文
上訴駁回。
上訴審訴訟費用由上訴人負擔。
    理  由
一、按對於高等行政法院判決之上訴，非以其違背法令為理由，
    不得為之，行政訴訟法第242條定有明文。依同法第243條第
    1項規定，判決不適用法規或適用不當者，為違背法令；而
    判決有同條第2項所列各款情形之一者，為當然違背法令。
    是當事人對於高等行政法院判決上訴，如依行政訴訟法第24
    3條第1項規定，以高等行政法院判決有不適用法規或適用不
    當為理由時，其上訴狀或理由書應有具體之指摘，並揭示該
    法規之條項或其內容；若係成文法以外之法則，應揭示該法
    則之旨趣，倘為司法院解釋或本院之判例，則應揭示該判解
    之字號或其內容。如以行政訴訟法第243條第2項所列各款情
    形為理由時，其上訴狀或理由書，應揭示合於該條項各款之
    事實。上訴狀或理由書如未依此項方法表明者，即難認為已
    對高等行政法院判決之違背法令有具體之指摘，其上訴自難
    認為合法。
二、上訴人於民國97年11月3日委由旭懋報關有限公司向被上訴
    人報運進口中國大陸產製AUTO PARTS OVER 3.5T
    DIFFERENTIAL CASE差速器殼乙批計3項（報單號碼：第BC/9
    7/W186/3014號），原申報稅則號別為第8708.99.53號「重
    車之驅動軸零件」，稅率2.5%，電腦核定按C1（免審免驗）
    方式通關，經被上訴人依關稅法第18條第1項規定，按上訴
    人申報之事項，先行徵稅驗放，事後再加審查。嗣經被上訴
    人審查結果，發現系爭差速器殼係屬差速器之零件，原申報
    稅則號別有誤，乃改列稅則號別為第8708.99.90號「其他機
    動車輛之零件及附件」，按稅率為15%核課稅款，並據以發
    單補徵稅款新臺幣（下同）410,213元（含進口稅390,679元
    ，營業稅19,534元）；被上訴人並調閱上訴人6個月內申報
    相同稅則號別之貨物進口紀錄，經核有報單號碼第BC/97/V6
    97/0011號第1項所申報貨名差速器殼與本件相同，乃將原申
    報稅則號別第8708.99.53號更正為第8708.99.90號，並重新
    按稅率15％核算計稅，並據以發單補徵稅款26,801元（含進
    口稅25,525元，營業稅1,276元）。上訴人不服，申請復查
    ，未獲變更；提起訴願，亦遭決定駁回；遂提起行政訴訟，
    求為判決訴願決定、復查決定及原處分均撤銷，經原審法院
    判決(下稱原判決)駁回。
三、本件上訴人對於原判決上訴，主張：原判決就上訴人關於驅
    動軸連差速器一併進口與單獨進口二者之稅率有2.5%及15%
    之差異，顯有差別待遇存在主張乙事，僅以稅率高低係屬關
    稅稅率結構之問題，核予本件稅則號別之歸列無涉一語帶過
    ，顯係以機械地位形式上認定二者不同，原判決就平等原則
    之操作，已悖於司法院釋字第596號解釋所揭示之實質平等
    原則觀點，而違反憲法平等原則，且其就是否為差別待遇、
    差別待遇是否有正當理由等節亦未予以調查，有判決違反平
    等原則、實質課稅原則及理由不備之判決違背法令等語，雖
    以該判決違背法令為由。惟查海關進口稅則，係經立法程序
    制定(關稅法第3條第1項)，其為法律，未經有權機關宣告違
    憲失效前，仍有其效力，法官受其拘束。稅則號別第8708.
    99.53號與第8708.99.90號之稅率不同，非原審法院所得審
    查。上述上訴理由以原審法院不得審查之不同稅則號別之稅
    率不同，指摘原判決違反平等原則、實質課稅原則及理由不
    備，不能認對該判決之如何違背法令已有具體之指摘。至其
    餘上訴狀所載，係就原審取捨證據、認定事實之職權行使，
    指摘其未盡職權調查義務，而非具體說明其有何不適用法規
    或適用法規不當之情形，並揭示該法規之條項或其內容，及
    合於行政訴訟法第243條第2項所列各款之事實，亦難認對該
    判決之如何違背法令已有具體之指摘。依首開規定及說明，
    應認其上訴為不合法。
四、據上論結，本件上訴為不合法。依行政訴訟法第249條第1項
    前段、第104條、民事訴訟法第95條、第78條，裁定如主文
    。
中    華    民    國    99    年    4     月    22    日
                    最高行政法院第五庭
                        審判長法官  黃  璽  君
                              法官  曹  瑞  卿
                              法官  鄭  忠  仁
                              法官  吳  東  都
                              法官  陳  金  圍
以  上  正  本  證  明  與  原  本  無  異
中    華    民    國    99    年    4     月    23    日
                              書記官  郭  育  玎


司法院資訊處製作；財團法人民間司法改革基金會備份。
